Minutes et répertoires du notaire Éloi FIEFFÉ, 12 décembre 1776 - 3 septembre 1789 (étude XXVI)
Archives nationales
- Répertoire(s) de Éloi FIEFFÉ, 10 décembre 1776 - 31 janvier 1791; MC/RE/XXVI/13 - MC/RE/XXVI/14
  - Répertoire. 1776, 10 décembre - 1783, 10 décembre 1776 - 1783; MC/RE/XXVI/13
    - Contrat de mariage entre le sieur Pierre Etienne et Françoise Ride, 5 janvier 1781
      contrat de mariage; Etienne, Pierre; Ride, Françoise
    - Contrat de mariage entre sieur Eloi François Bon Pingard et Henriette Théodore Emery, 6 janvier 1781
      contrat de mariage; Pingard, Eloi-François-Bon; Emery, Henriette-Théodore
    - Contrat de mariage entre Jean Nicolas Bertrand et Louise Marguerite Gréjus, 8 janvier 1781
      contrat de mariage; Bertrand, Jean-Nicolas; Gréjus, Louise-Marguerite
    - Notoriété concernant la succession de Marie Marguerite Lafleur, 8 janvier 1781
      notoriété; Lafleur, Marie-Marguerite
    - Inventaire après décès de la veuve Couedic de Kerdrain Du, 10 janvier 1781
      Inventaires après décès de 1781 (1797 actes), par Thierry Boudignon, v. 1995 (base de données migrée: voir contexte dans le Plan d’orientation général - Notaires de Paris, guides thématiques du Minutier).
      Date de création de la notice: 2004
      inventaire après décès; Du Couedic de Kerdrain (veuve)
    - Inventaire après décès de la dame veuve du Couédic de Kerdrain, 10 janvier 1781
      inventaire après décès; Du Couédic de Kerdrain (veuve)
    - Contrat de mariage entre Claude Alaroze de La Charné et Augustine Marguerite Russeau, 13 janvier 1781
      contrat de mariage; Alaroze de La Charné, Claude; Russeau, Augustine-Marguerite
    - Inventaire après décès de Etienne Sébastien Pinondel, 18 janvier 1781
      inventaire après décès; Pinondel, Etienne-Sébastien
    - Inventaire après décès de Etienne Sébastien Pinondel, 18 janvier 1781
    - Bail à Honoré Fragonard..-.-, 1er février 1781
      Date de création de la notice: 2005
      bail; Fragonard, Honoré (1732-1799)
    - Contrat de mariage entre François Antoine Chevy et Antoinette Marguerite Garnier, 3 février 1781
      contrat de mariage; Chevy, François-Antoine; Garnier, Antoinette-Marguerite
    - Inventaire après décès de Louis Peron, 6 février 1781
      inventaire après décès; Peron, Louis
    - Inventaire après décès du sieur Louis Péron, 6 février 1781
    - Inventaire après décès de Nicolas Joseph Lebrun, boutiquier, 7 février 1781
      inventaire après décès; Lebrun, Nicolas-Joseph
    - Inventaire après décès de Nicolas Joseph Le Brun, 7 février 1781
      inventaire après décès; Le Brun, Nicolas-Joseph
    - Contrat de mariage entre Jean Loutre et Marie Marguerite Renaut, 10 février 1781
      contrat de mariage; Loutre, Jean; Renaut, Marie-Marguerite
    - Contrat de mariage entre Nicolas René Guillemard et Marie Antoinette Bonnefoy, 12 février 1781
      contrat de mariage; Guillemard, Nicolas-René; Bonnefoy, Marie-Antoinette
    - Contrat de mariage entre Nicolas François Thomé et Henriette Hue, 12 février 1781
      contrat de mariage; Thomé, Nicolas-François; Hue, Henriette
    - Contrat de mariage entre Denis François Tramblay et Marie Thérèze Domart, 17 février 1781
      contrat de mariage; Tramblay, Denis-François; Domart, Marie-Thérèze
    - Notoriété concernant la succession d'Antoine Frenot, 20 février 1781
      notoriété; Frenot, Antoine
    - Contrat de mariage entre Louis Ragondet et Marie Marguerite Levesque, 23 février 1781
      contrat de mariage; Ragondet, Louis; Levesque, Marie-Marguerite
    - Notoriété concernant la succession Dussap, 10 mars 1781
      notoriété; Dussap
    - Inventaire après décès de Charles Delongchamp, 15 mars 1781
      inventaire après décès; Delongchamp, Charles
    - Inventaire après décès de Charles Delongchamp, 15 mars 1781
    - Notoriété concernant la succession de Jean Milard, 17 mars 1781
      notoriété; Milard, Jean
    - Inventaire après décès de Elisabeth Potel, épouse Boissel, 19 mars 1781
      inventaire après décès; Potel, Elisabeth; Boissel (épouse)
    - Inventaire après décès d'Elisabeth Potel, épouse Boissel, 19 mars 1781
      inventaire après décès; Potel, Elisabeth; Boissel (sieur)
    - Inventaire après décès de Gobert Denis Chambon, 22 mars 1781
      inventaire après décès; Chambon, Gobert-Denis
    - Inventaire après décès de Gobert Denis Chambon, 22 mars 1781
    - Testament de Marie Catherine Letellier, 29 mars 1781
      testament; Letellier, Marie-Catherine
    - Notoriété concernant François Placide Nicolas Ferey, 4 avril 1781
      notoriété; Ferey, François-Placide-Nicolas
    - Notoriété concernant la succession de Barbe Dauvergne, veuve Tessanac, 5 avril 1781
      notoriété; Dauvergne, Barbe; Tessanac (sieur)
    - Délivrance de legs concernant la succession de Barbe Dauvergne veuve Tessanac, 5 avril 1781
      délivrance de legs; Dauvergne, Barbe; Tessanac (sieur)
    - Notoriété concernant la succession de Ruffray, 6 avril 1781
      notoriété; Ruffray de
    - Testament de la dame veuve de La Hodde, 8 avril 1781
      testament; La Hodde (veuve de)
    - Testament de dame Dalloyau, veuve Léaut, 8 avril 1781
      testament; Dalloyau (dame); Leaut (sieur)
    - Inventaire après décès de Catherine Françoise Letellier, 9 avril 1781
      inventaire après décès; Letellier, Catherine-Françoise
    - Inventaire après décès de Catherine Françoise Letellier, 9 avril 1781
    - Notoriété concernant la succession de Agnès Joseph Jayé, 14 avril 1781
      notoriété; Jayé, Agnès-Joseph
    - Testament de Denis François Drouard, 16 avril 1781
      testament; Drouard, Denis-François
    - Inventaire après décès de Marie Elisabeth Varlet, épouse (D'auxon) Moynat, 20 avril 1781
      inventaire après décès; Varlet, Marie-Elisabeth; Moynat d'auxon, épouse
    - Inventaire après décès de Marie Elisabeth Varlet, épouse Moynat, 20 avril 1781
      inventaire après décès; Varlet, Marie-Elisabeth; Moynat (sieur)
    - Testament de Jean Baptiste Cormier, 20 avril 1781
      testament; Cormier, Jean-Baptiste
    - Inventaire après décès de Denis François Drouard, 21 avril 1781
      inventaire après décès; Drouard, Denis-François
    - Inventaire après décès de Denis François Drouard, 21 avril 1781
    - Notoriété concernant la succession de Jean Corniquet, 21 avril 1781
      notoriété; Corniquet, Jean
    - Inventaire après décès de Jean Baptiste Cormier, 26 avril 1781
      inventaire après décès; Cormier, Jean-Baptiste
    - Inventaire après décès de Jean Baptiste Cormier, 26 avril 1781
    - Contrat de mariage entre Louis Boué et Marie Talibon, 27 avril 1781
      contrat de mariage; Boué, Louis; Talibon, Marie
    - Inventaire après décès de Anne Antoinette Desprez, veuve Thiebault, 28 avril 1781
      inventaire après décès; Desprez, Anne-Antoinette; Thiebault (veuve)
    - Inventaire après décès de Anne Antoinette Desprez, veuve Thiébault, 28 avril 1781
      inventaire après décès; Desprez, Anne-Antoinette; Thiebault (sieur)
    - Contrat de mariage entre Pierre Yves Chapelain et Claudine Vernot, 29 avril 1781
      contrat de mariage; Chapelain, Pierre-Yves; Vernot, Claudine
    - Inventaire après décès de Catherine Gachet, épouse Jean Baptiste Danzelle, 30 avril 1781
      inventaire après décès; Gachet, Catherine; Danzelle, Jean Baptiste
    - Inventaire après décès de Catherine Gachet, épouse de Jean Baptiste Danzelle, 30 avril 1781
      inventaire après décès; Gachet, Catherine; Danzelle, Jean-Baptiste
    - Contrat de mariage entre René Jean Le Moyne et Louise Brocot, 3 mai 1781
      contrat de mariage; Le Moyne, René-Jean; Brocot, Louise
    - Notoriété concernant la succession de Jacques Poitevin de Villiers, 5 mai 1781
      notoriété; Poitevin de Villiers, Jacques
    - Notoriété concernant Jamet et Pochon, 10 mai 1781
      notoriété; Jamet; Pochon
    - Notoriété concernant la succession de la dame veuve de Castellas, 14 mai 1781
      notoriété; Castellas (veuve de)
    - Notoriété concernant la succession de la veuve Guidon, 15 mai 1781
      notoriété; Guidon (veuve)
    - Notoriété concernant la succession de la dame de Pinieux, 16 mai 1781
      notoriété; Pinieux (dame de)
    - Notoriété concernant la dame veuve Fasse, 17 mai 1781
      notoriété; Fasse (veuve)
    - Notoriété concernant la succession de Noël Rougeolle, 18 mai 1781
      notoriété; Rougeolle, Noël
    - Inventaire après décès de Marie Jeanne Bouchard, veuve Michaux, 23 mai 1781
      inventaire après décès; Bouchard, Marie-Jeanne; Michaux (veuve)
    - Inventaire après décès de Marie Jeanne Bouchard, veuve Michaux, 23 mai 1781
      inventaire après décès; Bouchard, Marie-Jeanne; Michaux (sieur)
    - Contrat de mariage entre Jean Baptiste Danzelle, veuf de Catherine Gachet et Catherine Anna Chambert, 23 mai 1781
      contrat de mariage; Danzelle, Jean-Baptiste; Chambert, Catherine-Anna; Gachet, Catherine
    - Contrat de mariage entre Rémond Broudichon et Marie Catherine Knoppe, 25 mai 1781
      contrat de mariage; Broudichon, Rémond; Knoppe, Marie-Catherine
    - Notoriété concernant Gabriel Claude Guyon, 25 mai 1781
      notoriété; Guyon, Gabriel-Claude
    - Notoriété concernant Marie Madeleine Morize, épouse Collin, 25 mai 1781
      notoriété; Morize, Marie-Madeleine; Collin (sieur)
    - Contrat de mariage entre Marie Noël Bidault et Félicité Mouton, 27 mai 1781
      contrat de mariage; Bidault, Marie-Noël; Mouton, Félicité
    - Inventaire après décès de Marie Françoise Guibert, épouse Douchet, 28 mai 1781
      inventaire après décès; Guibert, Marie-Françoise; Douchet (épouse)
    - Inventaire après décès de Marie Françoise Guibert, épouse Douchet, 29 mai 1781
      inventaire après décès; Guibert, Marie-Françoise; Douchet (sieur)
    - Notoriété concernant les sieur et demoiselle du Boüéxic de Pinieux, 29 mai 1781
      notoriété; Du Boüéxic de Pinieux (sieur); Du Boüéxic de Pinieux (demoiselle)
    - Procès-verbal de bornage de la commanderie du Temple., 30 mai 1781
      Date de création de la notice: 2006
      procès-verbal; Temple (enclos)
    - Contrat de mariage entre Jean François René Hue et Louise Geneviève Caly, 4 juin 1781
      contrat de mariage; Hue, Jean-François-René; Caly, Louise-Geneviève
    - Dépôt du certificat de vie de Frédéric Georges Wrangel, 7 juin 1781
      notoriété; dépôt de pièces; Wrangel, Frédéric-Georges
    - Testament de Marie Elizabeth Le Grand, 7 juin 1781
      testament; Le Grand, Marie-Elizabeth
    - Notoriété concernant les héritiers de Jacques La Noue, 12 juin 1781
      notoriété; La Noue, Jacques
    - Contrat de mariage entre Thomas Piot et Louise Gabrielle Félicité Sandrin, 20 juin 1781
      contrat de mariage; Piot, Thomas; Sandrin, Louise-Gabrielle-Félicité
    - Notoriété concernant la succession de monsieur le comte d'Hautefeuille, 23 juin 1781
      notoriété; Hautefeuille (monsieur d')
    - Testament de Angélique Madeleine Dubreuil, épouse Daurède, 27 juin 1781
      testament; Dubreuil, Angélique-Madeleine; Daurède (sieur)
    - Notoriété concernant Marie Louise Dobilly, 28 juin 1781
      notoriété; Dobilly, Marie-Louise
    - Contrat de mariage entre François Joseph Bonnel et Marie Anne Tissier, 1er juillet 1781
      contrat de mariage; Bonnel, François-Joseph; Tissier, Marie-Anne
    - Contrat de mariage entre Louis Nicolas Jacquart et Marie Anne Fosset, veuve Garestier, 2 juillet 1781
      contrat de mariage; Jacquart, Louis-Nicolas; Fosset, Marie-Anne; Garestier (sieur)
    - Contrat de mariage entre Philippe Gouache et Marie Jeanne Couturier, 3 juillet 1781
      contrat de mariage; Gouache, Philippe; Couturier, Marie-Jeanne
    - Contrat de mariage entre monsieur le chevalier de La Barre et Thérèze Bint, 4 juillet 1781
      contrat de mariage; La Barre (monsieur de); Bint, Thérèze
    - Inventaire après décès de Edme Gaudard, 5 juillet 1781
      inventaire après décès; Gaudard, Edme
    - Inventaire après décès de Edme Gaudard, 5 juillet 1781
    - Dépôt de pièces concernant la succession Moy du Breuil, 10 juillet 1781
      dépôt de pièces; Moy du Breuil
    - Notoriété concernant la succession de Noël Hallé, 13 juillet 1781
      notoriété; Halle, Noël
    - Inventaire après décès de Françoise Collart, veuve Chambon, 16 juillet 1781
      inventaire après décès; Collart, Françoise; Chambon (veuve)
    - Inventaire après décès de Marie Elizabeth Le Grand, 16 juillet 1781
      inventaire après décès; Le Grand, Marie-Elizabeth
    - Testament de Pierre André La Marre, 16 juillet 1781
      testament; La Marre, Pierre-André
    - Contrat de mariage entre Etienne Baudron et Henriette Charlotte Chavray, 16 juillet 1781
      contrat de mariage; Baudron, Etienne; Chavray, Henriette-Charlotte
    - Inventaire après décès de Françoise Collart, veuve Chambon, 16 juillet 1781
      inventaire après décès; Collart, Françoise; Chambon (sieur)
    - Inventaire après décès de Marie Elisabeth Legrand, 16 juillet 1781
      inventaire après décès; Legrand, Marie-Elisabeth
    - Notoriété concernant la succession de Pierre Garestier, 18 juillet 1781
      notoriété; Garestier, Pierre
    - Notoriété concernant Nicolas Encoignard, 19 juillet 1781
      notoriété; Encoignard, Nicolas
    - Inventaire après décès de Pierre André Lamarre, 20 juillet 1781
      inventaire après décès; Lamarre, Pierre-André
    - Notoriété concernant Jean François Charmoluc, 20 juillet 1781
      notoriété; Charmoluc, Jean-François
    - Inventaire après décès de Pierre André La Mare; La Marre, 20 juillet 1781
      inventaire après décès; La Mare; La Marre, Pierre-André
    - Notoriété portant renonciation par Yves Robert Le Grand à la succession de la demoiselle Marie Elizabeth Le Grand, 21 juillet 1781
      notoriété; renonciation; Le Grand, Marie-Elizabeth; Le Grand, Yves-Robert
    - Notoriété concernant la succession Jacques Fernic, 23 juillet 1781
      notoriété; Fernic, Jacques
    - Testament de Pierre André La Mare; La Marre, 24 juillet 1781
      testament; La Mare; La Marre, Pierre-André
    - Notoriété portant renonciation par madame d'Hérouville, 27 juillet 1781
      notoriété; renonciation; Herouville (madame d')
    - Délivrance de legs de la succession de Marie Elizabeth Le Grand, 28 juillet 1781
      délivrance de legs; Le Grand, Marie-Elizabeth
    - Notoriété concernant les sieurs Philibert et Joseph Defusy, 31 juillet 1781
      notoriété; Defusy, Philibert; Defusy, Joseph
    - Contrat de mariage entre Joseph Mamert et Marie Claire Pélagie de Pétigny, 1er août 1781
      contrat de mariage; Mamert, Joseph; Pétigny, Marie-Claire-Pélagie de
    - Inventaire après décès de Catherine Laumont, épouse Thevenin, 11 août 1781
      inventaire après décès; Laumont, Catherine; Thevenin (épouse)
    - Inventaire après décès de Catherine Laumont, épouse Thévenin, 11 août 1781
      inventaire après décès; Laumont, Catherine; Thévenin (sieur)
    - Contrat de mariage entre Jean Victoire Landon et Louise Madeleine Creps, veuve Tournade, 20 août 1781
      contrat de mariage; Landon, Jean-Victoire; Creps, Louise-Madeleine; Tournade (sieur)
    - Notoriété concernant la sucession de Marie Geneviève Dechars, 21 août 1781
      notoriété; Dechars, Marie-Geneviève
    - Contrat de mariage entre François Hue et la demoiselle Victoire Madeleine Henriette Hutin, 22 août 1781
      contrat de mariage; Hue, François; Hutin, Victoire-Madeleine-Henriette
    - Inventaire après décès de Marie Geneviève Brissault, veuve Roussaux, 27 août 1781
      inventaire après décès; Brissault, Marie-Geneviève; Roussaux (veuve)
    - Inventaire après décès de Marie Geneviève Brissault, veuve Roussaux, 27 août 1781
      inventaire après décès; Brissault, Marie-Geneviève; Roussaux (sieur)
    - Dépôt du mortuaire de madame de La Marche, 28 août 1781
      acte d'état civil; dépôt de pièces; La Marche (madame de)
    - Dépôt du mortuaire de Jacques Faron, 30 août 1781
      acte d'état civil; dépôt de pièces; Faron, Jacques
    - Notoriété portant renonciation par la dame veuve Pinondel, 30 août 1781
      notoriété; renonciation; Pinondel (veuve); Pinondel (sieur)
    - Remise d'ornements de l'église et de la sacristie de Saint-Gervais., 1er septembre 1781
      Sainte-Madeleine (église)
    - Contrat de mariage entre Etienne Sallaud et Marie Madelaine Letourneur, 3 septembre 1781
      contrat de mariage; Sallaud, Etienne; Letourneur, Marie-Madelaine
    - Testament de Jean Baptiste Ducreux, 10 septembre 1781
      testament; Ducreux, Jean-Baptiste
    - Notoriété concernant la succession de Robert Caumont, 10 septembre 1781
      notoriété; Caumont, Robert
    - Contrat de mariage entre François Thibaut et Catherine Victoire Thibaut, 11 septembre 1781
      contrat de mariage; Thibaut, François; Thibaut, Catherine-Victoire
    - Inventaire après décès de Jean Michaut, 12 septembre 1781
      inventaire après décès; Michaut, Jean
    - Inventaire après décès de Jean Michaut, 12 septembre 1781
    - Contrat de mariage entre Jacques Picardat et Marie Gonin, 14 septembre 1781
      contrat de mariage; Picardat, Jacques; Gonin, Marie
    - Notoriété concernant Anne Antoinette Desprez, veuve Thiébault, 14 septembre 1781
      notoriété; Desprez, Anne-Antoinette; Thiébault (sieur)
    - Dépôt du certificat de vie du sieur Muller, 17 septembre 1781
      notoriété; dépôt de pièces; Muller (sieur)
    - Notoriété concernant la succession de la demoiselle de Dessus La Marre, 18 septembre 1781
      notoriété; Dessus La Marre (demoiselle de)
    - Délivrance de legs de la succession de la dame veuve Rousseaux, 19 septembre 1781
      délivrance de legs; Rousseaux (veuve); Rousseaux (sieur)
    - Notoriété concernant Jean Baptiste Gabriel de Reilhac, 20 septembre 1781
      notoriété; Reilhac, Jean-Baptiste-Gabriel de
    - Inventaire après décès de Michel Cresson, 24 septembre 1781
      inventaire après décès; Cresson, Michel
    - Contrat de mariage entre Léonard Dupont et Marie Jeanne Liron, 24 septembre 1781
      contrat de mariage; Dupont, Léonard; Liron, Marie-Jeanne
    - Inventaire après décès de Michel Cresson, 24 septembre 1781
    - Notoriété concernant la succession de Jean Simon Dhoudan, 28 septembre 1781
      notoriété; Dhoudan, Jean-Simon
    - Inventaire après décès de Bernard François Oblin, 3 octobre 1781
      inventaire après décès; Oblin, Bernard-François
    - Inventaire après décès de Bernard François Oblin, 3 octobre 1781
    - Notoriété portant renonciation à la succession de Bernard François Oblin, 8 octobre 1781
      notoriété; renonciation; Oblin, Bernard-François
    - Notoriété concernant François La Marre, 9 octobre 1781
      notoriété; La Marre, François
    - Contrat de mariage entre Jean Louis Léonard Collet et Marie Nicole Girault, 10 octobre 1781
      contrat de mariage; Collet, Jean-Louis-Léonard; Girault, Marie-Nicole
    - Inventaire après décès de Pierre Charles Mathieu Delongchamp, 15 octobre 1781
      inventaire après décès; Delongchamp, Pierre-Charles-Mathieu
    - Inventaire après décès de Pierre Charles Mathieu Delongchamp, 15 octobre 1781
    - Inventaire après décès de Claudine Marie Patin, épouse de Quincy, 20 octobre 1781
      inventaire après décès; Patin, Claudine-Marie; Quincy, de (épouse)
    - Inventaire après décès de Claudine Marie Patin, épouse de Quincy, 20 octobre 1781
      inventaire après décès; Patin, Claudine-Marie; Quincy (sieur de)
    - Testament de Marie Claude Paton, veuve Potevin, 25 octobre 1781
      testament; Paton, Marie-Claude; Potevin (sieur)
    - Contrat de mariage entre Charles Paul Jérosme Bréa et Françoise Perpétue Guillaume, 27 octobre 1781
      contrat de mariage; Bréa, Charles-Paul-Jérosme; Guillaume, Françoise-Perpétue
    - Contrat de mariage entre Louis Nicolas Patry et Marie Anne de Brie, 29 octobre 1781
      contrat de mariage; Patry, Louis-Nicolas; Brie, Marie-Anne de
    - Contrat de mariage entre Thomas Paris et Jeanne Dutron, 3 novembre 1781
      contrat de mariage; Paris, Thomas; Dutron, Jeanne
    - Notoriété portant renonciation par Jean Benoist Moynat à la succession de sa mère, 5 novembre 1781
      notoriété; renonciation; Moynat, Jean-Benoît; Moynat (dame)
    - Inventaire après décès de Etienne François Favre, 13 novembre 1781
      inventaire après décès; Favre, Etienne-François
    - Inventaire après décès de Etienne François Favre, 13 novembre 1781
    - Notoriété portant renonciation à la succession de Michel Cresson, 17 novembre 1781
      notoriété; renonciation; Cresson, Michel
    - Contrat de mariage entre Pierre Mongin et Marie Nicole Roussel, 19 novembre 1781
      contrat de mariage; Mongin, Pierre; Roussel, Marie-Nicole
    - Contrat de mariage entre Pierre Baillif et Madelaine Liégard, 20 novembre 1781
      contrat de mariage; Baillif, Pierre; Liégard, Madelaine
    - Notoriété portant renonciation par la dame Gérard à la succession de sa mère, 21 novembre 1781
      notoriété; renonciation; Gerard (dame)
    - Notoriété concernant la succession de Laurent Daval, 23 novembre 1781
      notoriété; Daval, Laurent
    - Notoriété portant renonciation à la succession de Michel Cresson, 1er décembre 1781
    - Testament de Suzanne Louise Jonet, veuve Le Roux, 3 décembre 1781
      testament; Jonet, Suzanne-Louise; Le Roux (sieur)
    - Inventaire après décès de Jean Thomas Levavasseur, 6 décembre 1781
      inventaire après décès; Levavasseur, Jean-Thomas
    - Inventaire après décès de Jean Thomas Le Vavasseur, 6 décembre 1781
      inventaire après décès; Le Vavasseur, Jean-Thomas
    - Contrat de mariage entre Denis Barthélemy Moreau et Marie Marguerite Roussel, 9 décembre 1781
      contrat de mariage; Moreau, Denis-Barthélemy; Roussel, Marie-Marguerite
    - Contrat de mariage entre monsieur le comte de Beaufort et la demoiselle Gaultier de Coutance, 16 décembre 1781
      contrat de mariage; Beaufort (monsieur de); Gaultier de Coutance (demoiselle)
    - Contrat de mariage entre monsieur le comte de Suffren de Saint Tropez et madame la comtesse de Choiseul-Meuse, 16 décembre 1781
      contrat de mariage; Suffren de Saint Tropez (monsieur de); Choiseul-Meuse (madame de)
    - Contrat de mariage entre Jean Rémy et Marie Marguerite Gibert, 18 décembre 1781
      contrat de mariage; Rémy, Jean; Gibert, Marie-Marguerite
    - Notoriété concernant la succession de Jacques Danlay, 20 décembre 1781
      notoriété; Danlay, Jacques
    - Testament de madame de Longchamp, 22 décembre 1781
      testament; Longchamp (madame de)
    - Délivrance de legs de la succession de Michel Cresson, 24 décembre 1781
      délivrance de legs; Cresson, Michel
    - Notoriété concernant Raymon Capmas et S. Feuchère, 28 décembre 1781
      notoriété; Capmas, Raymon; Feuchère (S.)
    - Contrat de mariage entre Charles Louis René Meignen et Hélène Justine Pingard, 29 décembre 1781
      contrat de mariage; Meignen, Charles-Louis-René; Pingard, Hélène-Justine
    - Notoriété concernant Elisabeth Gabriel Bellancourt, épouse Raffron, 31 décembre 1781 - 1781
      notoriété; Bellancourt, Elisabeth-Gabriel; Raffron (sieur)
    - Testament de Philippe Gouache, 1er janvier 1782 - 1782
      testament; Gouache, Philippe
    - Notoriété concernant les demoiselles Baron, 4 janvier 1782
      notoriété; Baron (demoiselles)
    - Contrat de mariage entre Claude Nicolas Boudier et Anne Jeanne Picot, 7 janvier 1782
      contrat de mariage; Boudier, Claude-Nicolas; Picot, Anne-Jeanne
    - Notoriété portant renonciation par Marie Jeanne Gallian, épouse Warin, aux successions de Jean Gallian et de son épouse, 7 janvier 1782
      notoriété; renonciation; Gallian, Marie-Jeanne; Warin (sieur); Gallian, Jean; Gallian (dame)
    - Notoriété concernant Charles François de Montmorency Luxembourg, 9 janvier 1782
      notoriété; Montmorency Luxembourg, Charles François de (1713-1787)
    - Inventaire après décès de Jean Jacques Viez, 9 janvier 1782
      inventaire après décès; Viez, Jean-Jacques